臺灣桃園地方法院民事判決
111年度訴字第458號
原      告  朱立均  
訴訟代理人  孔令則律師
被      告  陳紫彤（原名：陳妍姿）




上列當事人間請求返還借款事件，本院於民國111年6月28日言詞
辯論終結，判決如下：
    主  文
一、被告應給付原告新臺幣80萬元，及自民國111年2月9日起至
    清償日止，按年息百分之5計算之利息。
二、訴訟費用由被告負擔。
三、本判決於原告以新臺幣266,666元供擔保後，得假執行。但
    被告以新臺幣80萬元為原告預供擔保後，得免為假執行。
    事實及理由
壹、程序方面
一、訴狀送達後，原告不得將原訴變更或追加他訴，但擴張或減
    縮應受判決事項之聲明者，不在此限。民事訴訟法第255 條
    第1 項第3 款定有明文。原告原起訴聲明關於遲延利息部分
    係請求自民國103年12月4日起算，嗣當庭減縮為自起訴狀繕
    本送達之翌日起算（見本院卷第61頁），核屬減縮應受判決
    事項之聲明，揆諸前揭法條規定，自應准許。
二、按當事人因患病不能於言詞辯論期日到場者，如無可認為有
    不能委任訴訟代理人到場情形，即非民事訴訟法第386條第2
    款所謂「因不可避免之事故」而不到場（最高法院80年度台
    上字第2511號裁判要旨）。被告未於言詞辯論期日到場，其
    雖於開庭當日致電本院稱其於週日快篩陽性，然並未提出相
    關釋明資料，且難認被告有何不能委任訴訟代理人到場情形
    ，查無民事訴訟法第386條所列各款情形，爰依原告之聲請
    ，由其一造辯論而為判決。
貳、實體方面
一、原告主張：被告於103年12月25日向伊借款新臺幣（下同）8
    0萬元（下稱系爭借款），約定清償期限為103年12月25日，
    兩造立有借據為證，然前開清償期屆至，被告仍未清償借款
    ，經伊幾經催討無果後，遂提起本件訴訟。為此，爰依民法
    消費借貸法律關係，提起本件訴訟等語。並聲明：㈠被告應
    給付原告80萬元，及自起訴狀繕本送達翌日起至清償日止，
    按年息百分之5計算之利息。㈡願供擔保請准宣告假執行。
二、被告則以：兩造簽立借據成立借貸關係後，伊於103年5月29
    日起陸續委託伊配偶即訴外人李駿杰以匯款方式陸續於如附
    表所示時間及金額將系爭借款返還予原告，總計還款已逾80
    萬元，故伊已依約還款完成，原告之主張應屬無據等語，資
    為抗辯。並聲明：㈠原告之訴及其假執行之聲請均駁回。㈡如
    受不利判決，願供擔保請准宣告免為假執行。　
三、按請求履行債務之訴，原告就其所主張債權發生原因之事實
    ，固有舉證之責任，若被告自認此項事實而主張該債權已因
    清償而消滅，則清償之事實，應由被告負舉證之責任，此觀
    民事訴訟法第277條之規定自明（最高法院28年渝上字第192
    0號判例要旨）。
四、被告雖提出如附表所示被告配偶李駿杰（原名李俊霖）之匯
    款單據辯稱已經清償完畢云云，惟其所匯款項時間中103年5
    月29、30日，同年6月7月、8月、9月、10月均係在其103年1
    2月4日書立借據前，顯見與被告向原告借貸之80萬元無關。
    原告主張附表單據均係用於清償李駿杰向原告之另筆借款，
    業據提出花蓮縣花蓮市調解委員會調解書影本、花蓮地方法
    院所屬民間公證人何淑孋公證書影本為證，堪信屬實，且原
    告訴訟代理人已當庭陳明就該已清償之部分不會再向李駿杰
    請求（本院卷第91頁）。是被告所舉之證據不足證明其已經
    清償本件借款，其所辯尚難憑採。
五、按給付有確定期限者，債務人自期限屆滿時起，負遲延責任
    。遲延之債務，以支付金錢為標的者，債權人得請求依法定
    利率計算之遲延利息，應付利息之債務其利率未經約定，亦
    無法律可據者，週年利率為百分之5，民法第229條第1項、
    第233條第1項前段、第203條分別有明文規定。系爭借據約
    定於103年12月25日還款（見支付命令卷第3頁），屬給付有
    確定期限者，原告僅請求自起訴狀繕本送達（見支付命令卷
    第15頁送達回證）翌日即111年2月9日起算利息，核屬其處
    分權之行使。綜上所述，原告之訴為有理由，應予准許。
六、本件為判決之基礎已臻明確，兩造其餘主張、陳述並所提證
    據均與本件之結論無礙，爰不再一一論述，附此敘明。
七、訴訟費用負擔之依據：民事訴訟法第78條。
中　　華　　民　　國　　111 　年　　7 　　月　 26 　　日
                  民事第四庭    法　官　游智棋
　　　　　　　　　
以上正本係照原本作成。
如對本判決上訴，須於判決送達後 20 日內向本院提出上訴狀。
如委任律師提起上訴者，應一併繳納上訴審裁判費。
中　　華　　民　　國　　111 　年　　7 　　月　　26　　日
                                書記官　李韋樺

附表：
匯款款項編號 （受款人即原告郵局帳號：00000000000000） 轉帳時間 轉帳金額 （新臺幣） 備註 （匯款單據本院卷頁數） 1 103年5月29日 68000元 P31 2 103年5月30日 14000元 P32 3 103年6月25日 81500元 P33 4 103年7月2日 100000元 P34 5 103年7月25日 98000元 P35 6 103年8月15日 9000元 無 7 103年9月25日 80750元 P36 8 103年10月31日 30000元 P37 9 105年10月1日 10000元 P39 10 105年10月15日 10000元 P39 11 105年11月1日 10000元 P40 12 105年12月1日 10000元 P40 13 106年1月2日 10000元 P41 14 107年7月16日 10000元 P41 15 107年9月10日 10000元 P42 16 107年12月6日 20000元 P42 17 108年1月7日 20000元 P43 18 108年2月28日 5000元 P43 19 108年3月7日 10000元 P44 20 108年4月9日 10000元 P44 21 109年1月7日 10000元 P45 22 109年1月26日 10000元 P45 23 109年4月30日 20000元 P46 24 109年5月31日 10000元 P46 25 109年6月9日 5000元 P47 26 109年6月30日 5000元 P47 27 109年8月13日 10000元 P48 28 109年9月7日 10000元 P48 29 109年10月6日 10000元 P49 30 109年11月11日 10000元 P49 31 110年1月5日 10000元 P50 32 110年1月25日 10000元 P50 33 110年3月9日 10000元 P51 34 110年4月12日 15000元 P51 35 110年5月29日 10000元 P52 36 110年6月17日 10000元 P52 合計：781,250元（剔除編號6為772,250元，被告稱總計還款80萬元）